【裁判字號】    90,易,3380
【裁判日期】    901120
【裁判案由】    傷害
【裁判全文】
臺灣高雄地方法院刑事判決                          九十年度易字第三三八號
    公  訴  人  臺灣高雄地方法院檢察署檢察官
    被      告  乙○○
    選任辯護人  李玲玲
                李宏文
                何俊墩
    被      告  甲○○
右列被告等因傷害案件，經檢察官提起公訴（九十年度偵字第八八一０號、第一００
九一號），本院判決如左︰
    主  文
乙○○、甲○○傷害人之身體，乙○○處拘役伍拾日，甲○○處拘役拾日，如易科
罰金，均以佰元折算壹日。
    事  實
一、乙○○、甲○○分別住居在高雄市○○區○○路五五八號、五五四號，為鄰居關
    係，自民國八十九年間起，即因同業競爭及商店前設置路障、停車等事起爭執，
    而互生怨隙。殆於九十年三月三十一日晚間，因乙○○認前開建工路五五八號、
    五五六號間（靠近五五六號）之下水道涵孔，會造成車輛進入紅磚人行道之阻礙
    ，乃在該處設置警示錐、輪胎，致引起甲○○不悅，甲○○乃於同日二十二時十
    五分許，至前開建工路五五八號找乙○○理論，二人即在門口發生言語爭執，繼
    而各基於傷害之故意，甲○○徒手毆打乙○○，乙○○不甘示弱，亦以手阻擋反
    擊，並衝撞甲○○，致甲○○跌倒在地，因此受有右尺骨端骨折等傷害，乙○○
    則受有顏面裂傷三Ｘ一、一Ｘ一公分、結膜下出血、眼瞼血腫四Ｘ三公分等傷害
    。
二、案經乙○○、甲○○訴由臺灣高雄地方法院檢察署檢察官偵查起訴。
    理  由
一、右揭犯罪事實，業據被告甲○○於偵訊及本院審理中一再自承不諱，復有被告乙
    ○○所提高雄醫學院附設中和紀念醫院驗傷診斷證明書一紙、受傷相片一幀在卷
    可憑，足認其自白與事實相符。另訊據被告乙○○矢口否認有傷害犯行，辯稱：
    「是甲○○打我時，他自己反彈，重心不穩跘到腳踏車跌倒，我有用手擋他，我
    是自衛；如果我有衝撞他，他身上不可能該只有骨折的傷」云云；惟查，右揭因
    乙○○衝撞行為，致甲○○跌倒巷受有骨折傷害之事實，業據甲○○指述綦詳，
    並提出博正醫院診斷證明書一紙為證，且經本院調閱甲○○博正醫院病歷資料，
    甲○○於九十年四月一日（即案發翌日）就診時，亦向看診醫師劉宗仁主訴：「
    九十年三月三十一日晚上在家門口跌倒」，此有卷附博正醫院及九十年九月二十
    八日函及甲○○病歷資料可稽，顯與甲○○指述情節相符，又證人丙○○○○於
    九十年十一月九日本院審理時亦到庭證稱：「甲○○受的傷是關節內骨折沒有錯
    ，這有可能是跌倒手撐下去造成的，如被衝撞跌倒也可能造成這種傷害。如果甲
    ○○是因遭衝撞跌倒受傷，其他部位不一定會有傷痕」等語明確，再者，參酌乙
    ○○既於案發當時與甲○○有所爭執，復出手擋甲○○，甲○○並於爭執過程中
    跌倒受傷，顯見甲○○受傷係因乙○○行為所致，甲○○之指述應屬可信。至於
    乙○○另辯稱係正當防衛云云，惟既與甲○○指述不符，復未能舉證以實其說，
    自難認其所辯為真。是綜上所述，本件事證已明，被告二人犯行均堪認定。
二、核被告二人所為，均係犯刑法第二百七十七條第一項傷害罪。爰審酌被告二人不
    知敦親睦鄰，為設置路障、停車等細故，互毆造成對方傷害，惟均尚無前科紀錄
    ，此有台灣高等法院被告全國前案紀錄表、台灣高雄地方法院檢察署刑案資料查
    註紀錄表附卷可憑，且甲○○犯後坦承犯行，甲○○所受傷害較重等一切情狀，
    分別量處如主文所示之刑，並均諭知易科罰金之折算標準。
據上論斷，應依刑事訴訟法第二百九十九條第一項前段，刑法第二百七十七條第一項
、第四十一條第一項，罰金罰鍰提高標準條例第一條前段、第二條，判決如主文。
中      華      民      國    九十      年     十一     月     二十     日
                                    臺灣高雄地方法院刑事第一庭
                                        法  官    曾  逸  誠
右正本證明與原本無異。
如不服本判決，應於判決送達後十日內，向本院提出上訴狀。
                                        書記官    張  金  蘭
中    華    民    國      九十      年      十一      月      二十一    日
附錄本判決論罪之法條全文
刑法第二百七十七條條第一項
傷害人之身體或健康者，處三年以下有期徒刑、拘役或一千元以下罰金。


司法院資訊處製作；財團法人民間司法改革基金會備份。
